臺灣臺中地方法院刑事判決　　　　　　100年度簡上字第243號
上　訴　人　臺灣臺中地方法院檢察署檢察官
被　　　告　徐悠桓
選任辯護人　陳世煌律師
　　　　　　黃俊昇律師
上列上訴人因被告偽造文書案件，不服本院100年度簡字第187號
中華民國100年4月26日第一審判決（起訴案號：99年度偵字第88
66、25217號），提起上訴，本院管轄第二審合議庭判決如下︰
    主  文
上訴駁回。
徐悠桓緩刑貳年，並應依附件二即本院一百年度司中調字第一九
一○號調解程序筆錄所載調解內容履行賠償義務。
    事實及理由
一、本案經本院審理結果，認第一審判決認事用法及量刑均無不
    當，應予維持，並引用第一審判決書記載之事實、證據及理
    由（如附件一）。
二、檢察官上訴意旨略以：被告徐悠桓雖表示願賠償告訴人賴宏
    原、賴心慧新臺幣20萬元，然卻表示需等到2年後，其取回
    臺灣銀行標案之保證金後，始能交付告訴人，足見被告並無
    和解之誠意，而未達成和解。被告於原審中表示欲與告訴人
    等達成和解，乃係為獲得輕判。是原審判決過輕，恐對被告
    犯後態度有誤會等語。
三、經查：
  (一)原審刑事簡易判決書第4頁第5行既已載明「及尚未能與告訴
    人2人達成和解等一切情況」，足認原審業已審酌被告於原
    審判決前，尚未能與告訴人達成和解之犯罪後態度，並無檢
    察官所指「被告於原審中表示欲與告訴人等達成和解，乃係
    為獲得輕判。是原審判決過輕，恐對被告犯後態度有誤會。
    」之情事，檢察官上訴意旨，顯有誤會。
  (二)按量刑之輕重係屬事實審法院得依職權自由裁量之事項，苟
    已斟酌刑法第57條各款所列情狀而未逾法定刑度，即不得遽
    指為違法。且在同一犯罪事實與情節，如別無其他加重或減
    輕之原因，下級審法院量定之刑，亦無過重或失輕之不當情
    形，則上級審法院對下級審法院之職權行使，原則上應予尊
    重（最高法院85年度臺上字第2446號判決意旨參照）。原審
    參酌被告犯罪情節、素行、智識能力、犯罪之動機、手段，
    造成損害之程度，尚未能與告訴人達成和解等一切情狀，依
    其職權行使，於法定刑度內分別量處被告有期徒刑3月（減
    為有期徒刑1月又15日）、有期徒刑5月，且均諭知易科罰金
    之折算標準，並定其應執行之刑為有期徒刑6月，及諭知易
    科罰金之折算標準，核無違誤或不當之處，檢察官以原審量
    刑過輕為由，提起上訴，為無理由，應予駁回。
四、再被告徐悠桓前未曾因故意犯罪受有期徒刑以上刑之宣告，
    有臺灣臺中地方法院檢察署刑案資料查註紀錄表及臺灣高等
    法院被告前案紀錄表各1份在卷可考，雖因一時失慮，致罹
    刑典，然其既與告訴人賴宏原、賴心慧調解成立，並負起損
    害賠償責任，足認被告確有悔意，經此偵審程序與論罪科刑
    之教訓後，當應知所警惕，而無再犯之虞，本院認所宣告之
    刑，以暫不執行為適當，爰依刑法第74條第1項第1款，宣告
    緩刑2年；另為能督促被告確實履行調解內容，認有依照刑
    法第74條第2項第3款規定，命被告依附件二即本院100年度
    司中調字第1910號調解程序筆錄所載調解內容履行賠償義務
    之必要，爰併為此附負擔之宣告（被告如有違反所定負擔未
    履行賠償，且情節重大者，依刑法第75條之1第1項第4款規
    定，得撤銷緩刑宣告，執行宣告刑，併予敘明）。
據上論斷，應依刑事訴訟法第455條之1第1項、第3項、第373條
、第368條，刑法第74條第1項第1款、第2項第3款，判決如主文
。
本件經檢察官黃永福到庭執行職務。
中    華    民    國   100    年    8     月    25    日
                  刑事第十五庭  審判長法  官  劉國賓
                                      法  官  許惠瑜
                                      法  官  鄭舜元
以上正本證明與原本無異。
本件不得上訴。
                                      書記官  黃聖心
中    華    民    國   100    年    8     月    29    日
附錄：論罪科刑法條
中華民國刑法第214條
明知為不實之事項，而使公務員登載於職務上所掌之公文書，足
以生損害於公眾或他人者，處3年以下有期徒刑、拘役或5百元以
下罰金。
中華民國刑法第215條
從事業務之人，明知為不實之事項，而登載於其業務上作成之文
書，足以生損害於公眾或他人者，處3年以下有期徒刑、拘役或5
百元以下罰金。
中華民國刑法第216條
行使第210條至第215條之文書者，依偽造、變造文書或登載不實
事項或使登載不實事項之規定處斷。